臺灣高等法院臺中分院刑事判決　　 93年度上更(一)字第212號
　　上　訴　人
　　即　被　告　Ｑ○○
上列上訴人因偽造文書等案件，不服臺灣臺中地方法院92年度訴
緝字第473號中華民國92年11月26日第一審判決（起訴案號：臺
灣臺中地方法院檢察署91年度偵字第473號），提起上訴，經本
院判決後，由最高法院發回，本院判決如下：
    主      文
原判決撤銷。
Ｑ○○共同連續行使偽造私文書，足以生損害於他人，處有期徒
刑肆年。偽造信用卡共貳佰拾張、手提電腦壹臺、燒錄機壹臺
、金箔紙壹捲、轉印紙貳張、列表機壹臺、凸字機壹臺、燙金機
壹臺、偽造信用卡成品及半成品佰玖拾貳張、雷射標籤陸仟玖
佰壹拾枚、信用卡半成品壹仟玖佰伍拾張，及以附表所示偽造信
用卡刷卡消費之簽帳單上「消費者簽名欄」內偽造之署押均沒收
。
    事      實
一、Ｑ○○於民國88年間，基於偽造信用卡供行使詐取財物及不
    法利益之意圖，透過不詳管道，向不詳姓名年籍之成年男子
    購買多筆信用卡之內外碼、空白卡、雷射標籤、燙金機、凸
    字機等偽造信用卡之工具，先基於偽造信用卡及圖欺騙他人
    之概括犯意，在臺中縣新社鄉組合屋58號住處及不詳處所，
    利用購得之信用卡內外碼資料，以偽造具有如附表所示其卡
    號、發卡銀行、卡別識別碼、信用卡有效期間等均與真正持
    卡人所持有之信用卡內容相同，且未經同意並分別有各發卡
    銀行之商標及「ＶＩＳＡ」、「ＭＡＳＴＥＲＣＡＲＤ」之
    服務標章，信用卡背面持卡人「授權簽名欄」則為空白之偽
    造信用卡多張，足以生損害於如附表所示之發卡銀行及真正
    持卡人，再與呂銘凱（業經本院以92年度上訴字第647號判
    處有期徒刑三年五月確定）基於共同行使偽造信用卡以詐購
    財物及不法利益之概括犯意聯絡，意圖為自己不法之所有，
    自88年7月間起至89年1月止（起訴書誤載為自88年10 月間
    起），由Ｑ○○將前開偽造信用卡交予呂銘凱，再由呂銘凱
    依據Ｑ○○之指示，在前開偽造信用卡之背面「授權簽名欄
    」內擅自偽造他人署押（惟偽造之署押姓名由呂銘凱隨意編
    造之，因偽造之信用卡卡號、發卡銀行、卡別識別碼、信用
    卡上有效期間等均與真正信用卡相同，是縱卡上「授權簽名
    欄」姓名與真正持卡人不同，仍會被商家誤認係有效卡而允
    許刷卡消費），足以生損害於各該真正持卡人及慶豐商業銀
    行、中國信託商業銀行、花旗商業銀行等發卡銀行，呂銘凱
    隨即自88年7月間起，在彰化、嘉義、臺中縣市等地，持前
    開偽造完成之信用卡至各特約商店消費，並偽造他人姓名，
    在三聯式簽帳單上「消費者簽名欄」內，偽造與偽卡「授權
    簽名欄」上相同之偽造署押而偽造簽帳單，表示係被冒名之
    人所消費之意，並將前開簽帳單交付於店員以行使之，致特
    約商店店員誤認係各該真正持卡人前往消費而陷於錯誤，以
    致交付如附表所示簽帳單上之物品或提供服務（惟附表盜刷
    金額為○元部分則未行使盜刷），呂銘凱藉此手段詐得之財
    物再與Ｑ○○朋分，足以生損害於真正持卡人、發卡銀行、
    特約商店、聯合信用卡處理中心。嗣於89年3月7日零時許，
    在高雄市○○路肯德基速食店前，Ｑ○○為警查獲，並於身
    上查獲偽造之信用卡二張、高建國、張載福、羅金安之國民
    身分證影本各一張。
二、Ｑ○○另與蔣芸泓（業經臺灣臺中地方法院以89年度訴字第
    2547號判處有期徒刑六月確定）承前行使偽造私文書之概括
    犯意，自88年12月底起，由Ｑ○○透過跳蚤雜誌刊登販賣偽
    造信用卡之廣告，以文字公然煽惑他人購買偽造信用卡以向
    特約商店詐購財物，待有人自前開廣告得知而以電話洽購時
    ，Ｑ○○即將其所偽造，性質上屬於私文書之信用卡（其正
    面有發卡銀行名稱、卡號、卡片有效期間等資料，背面存有
    持卡人姓名、卡別識別碼、卡號、卡片有效期間、持卡人及
    發卡銀行其他資料等內碼之磁條，並分別有各發卡銀行之服
    務標章及「ＶＩＳＡ」、「ＭＡＳＴＥＲＣＡＲＤ」之服務
    標章），交由蔣芸泓攜至臺中縣市之指定地點，以每張新臺
    幣（下同）一萬元之代價，連續販賣以行使交付予不特定之
    人，足以生損害於各該信用卡之發卡銀行（因未查獲係何人
    購買偽造之信用卡，尚無從知悉所確認偽造信用卡之發卡銀
    行為何），先後共三次，而蔣芸泓每次可從中抽取一千元之
    佣金，嗣於89年3月7日10時許，在臺中市○○街與光復路口
    為警查獲，並在蔣芸泓不知情之友人謝隆鏗所駕駛之車牌號
    碼ＱＯ—7768號自用小客車上，扣得Ｑ○○所有交付蔣芸泓
    保管供偽造信用卡使用之手提電腦一臺、燒錄機一臺、金箔
    紙一捲、轉印紙二張、列表機一臺；另在臺中市○○路104
    號6樓之4謝隆鏗租屋處，扣得Ｑ○○所有交付蔣芸泓保管供
    偽造信用卡使用之凸字機一臺、燙金機一臺、偽造信用卡成
    品及半成品三百九十二張；又在臺中縣沙鹿鎮弘光護專對面
    天橋草叢內，扣得Ｑ○○所有交付蔣芸泓保管供偽造信用卡
    使用之雷射標籤六千九百十枚、信用卡半成品一千九百五十
    張。
三、案經內政部警政署刑事警察局移送臺灣臺中地方法院檢察署
    檢察官偵查起訴。
    理      由
一、訊據上訴人即被告Ｑ○○（下稱被告）矢口否認有上揭犯行
    ，辯稱：伊未曾偽造信用卡，是蔣芸漲偽造的，呂銘凱使用
    之偽造信用卡並非伊所交付，伊亦未曾刊登販賣信用卡之廣
    告，亦未交付偽造信用卡之工具予蔣芸泓，伊在警詢時有遭
    員警刑求，於檢察官偵查時，伊以為檢察官與員警是同夥的
    ，如不坦承將遭借提，伊在警詢時及偵查中之供詞均不實在
    ，況且伊前曾因行使偽造信用卡犯行經法院判處罪刑確定，
    是本案屬確定判決效力所及，應為免訴之判決云云。
二、經查：
  (一)被告與共犯呂銘凱共同連續行使偽造信用卡持以盜刷詐購財
    物等情業據被告Ｑ○○於警詢時供稱：「（身上所持有之物
    如偽造信用卡及用來製造偽卡之空白卡片、身分證影本三張
    、身分證乙枚、相片乙張、高速公路小型車回數票等之來源
    為何？作何用？）持有之偽卡係在台中市○○路拾獲的，要
    用來作偽卡樣品用，偽卡之空白卡片是向綽號『飄飄』之男
    子（真實姓名年籍不詳）以新台幣貳仟伍佰元購買的，準備
    轉售給別人用的，．．．」、「（你自何時起開始偽造信用
    卡？）大概是自去（88）年9月中旬開始偽造信用卡」、「
    （你與何人共同刷卡？刷卡所得多少？如何分贓？刷卡商店
    如何挑選？）我主要是幫人加工販賣偽卡，打造偽卡凸字加
    工新台幣伍佰元，販賣偽卡乙張報價新台幣壹萬元及將製做
    完成之偽卡交與呂銘凱向商家刷卡後五五拆帳贓物，刷卡商
    店挑選是綽號『阿凱』（呂銘凱）的事情」、「（你們共刷
    卡過幾處商家？購買何物？賣過幾張偽卡及加工幾張偽卡？
    ）我不知道共刷卡過幾處商家，因為刷卡都是『阿凱』去刷
    卡的，共分得四支行動電話，偽卡沒有賣過，因為別人以為
    我們在騙人的，幫人加工過三次，大概共幫人加工偽造貳拾
    張」、「（你幫何人偽造偽卡？）我替綽號『飄飄』、『阿
    凱』二人偽造過偽卡」等語（見偵字第4094號卷第21頁反面
    、22頁）。偵查中亦供稱：「（問：你有無賣給呂銘凱？）
    我是有給他（指呂銘凱）四對八張混合使用的信用卡，他如
    果有刷到，要與我五五分帳。」、「（問：你有無賣給呂銘
    凱內、外碼資料及五信半成品信用卡？）是，收費三萬五千
    元，我再幫他加工，每張一千元加工費。」、「（問：你有
    教呂銘凱如何製造信用卡？）我告訴他燒錄機如何使用，他
    不太瞭解，有問廠商。」、「我賣五張未完成的信用卡給他
    （指呂銘凱），賣價三萬五千元。在88年11月間，在臺中市
    逢甲大學，交給他八張半成品信用卡，叫他去盜刷，再與我
    五五分帳，我分到四支行動電話，再刊登在跳蚤雜誌賣二萬
    多元。」等語（見偵字第4094號卷第77頁正面、反面、第96
    頁反面）。共犯呂銘凱於警詢時供稱：「（你所持以盜刷之
    偽造信用卡之來源為何？）警方查扣之偽造信用卡中，其中
    八張白卡係綽號『麥克』之Ｑ○○親自拿給我，要我持這些
    卡向店家探詢合作盜刷信用卡所用，但我未曾使用過，部份
    偽造信用卡是我向Ｑ○○購買，用來盜刷信用卡，換取等值
    物品用，每張大約要花七至八仟元向Ｑ○○購買，另外其他
    之貴賓卡、金融卡是我於89年2月1日前試作偽卡時所用」、
    「（警方所查扣之卡西歐電腦記事簿內之偽卡卡號及內碼資
    料從何而來？）這些資料均係我向Ｑ○○所購買而來的，每
    筆資料要新台幣伍仟元整，我每次都是付現金，交易地點大
    部份在台中市，僅有一次在台南市」、「（你自何時開始持
    偽卡盜刷？有無公司員工配合？地點、成員各為何？）我自
    88年10月份起開始獨自持偽造之信用卡前往嘉義、彰化、台
    中縣（市）不知情之商家盜刷信用卡，並無商家之員工配合
    ，每次均係我獨自駕車前往，所得之行動電話，回數票部份
    與Ｑ○○拆帳朋分，變現花用完了．．．」（見偵字第4094
    號卷第47頁反面、48頁）。於偵查中供稱：「89年11月底，
    Ｑ○○交八張成品、二張混合使用信用卡給我，另外用三萬
    五千元向他買一批內、外碼及五張半成品信用卡，我們在臺
    中市○○路的某家便利商店前交易，他賣給我的內、外碼及
    半成品信用卡再交給他加工，每張加工費一千元，另外十四
    張成品Ｑ○○交給我，叫我去商店盜刷再與他五五分帳。」
    、「認識不久，他（指Ｑ○○）就告訴我他有在幫人偽造信
    用卡。Ｑ○○有叫我去買燒錄機及電腦，他有教我弄，但我
    沒有偽造出來。」、「（問：你從88年10月起，拿偽卡盜刷
    ？）是，在嘉義、彰化，拿Ｑ○○給我的偽卡去買行動電話
    七支，四支給Ｑ○○，自己留三支，二支變賣一支留用。」
    等語（見偵字第4094號卷第76頁、第98頁正面），呂銘凱於
    原審審理中再到庭證稱：「我認識Ｑ○○，我與他是朋友關
    係，88年間，Ｑ○○有拿信用卡給我，讓我偽造他人的信用
    卡，當時我曾向Ｑ○○購買偽造的信用卡，買的代價多少及
    買了幾張，因時間已久我忘了，當時他是拿已簽好的信用卡
    賣給我，但我不曾在信用卡的背面簽名，我向他買來的信用
    卡，持以使用沒有幾次，也沒有與他五五分帳，信用卡上Ｑ
    ○○說他隨便亂寫的，我也不懂英文，我沒有偽造信用卡。
    我曾在88年10月起至89年1月止，持偽造信用卡至彰化、嘉
    義、臺中縣市等地刷卡消費，我也曾拿信用卡去買了行動電
    話，後來我是有拿四支行動電話給Ｑ○○作為買信用卡之代
    價，Ｑ○○本身也曾持這些出售的信用卡去盜刷消費，我只
    是單純向Ｑ○○購買信用卡使用，每次向Ｑ○○購買信用卡
    都是要付代價，我盜刷了哪幾筆及何時、何地去盜刷消費，
    我也忘了。」等語（見原審91年度訴字第757號刑事卷第52
    頁），又經本院前審調閱呂銘凱案卷（即本院92年度上訴字
    第647號全卷），呂銘凱於該案92年5月5日調查時及92年5月
    21日審理時均坦承如前揭事實欄一所示以被告交付之多張信
    用卡自88年7月至89年11月20日連續多次刷卡詐購財物情事
    （見該卷第49頁起）。是共犯呂銘凱對於持被告交付之偽造
    信用卡盜刷詐購財物後再朋分花後等情，已於上開歷次訊問
    時證述明確，自堪採信，此外並有扣案之偽造信用卡二張可
    可佐證。被告雖否認持有前開偽造信用卡之情，然承辦員警
    於查獲被告當時查扣到偽造信用卡二張之情，被告亦不爭執
    ，而承辦員警自無蓄意誣陷被告之理，是以扣案之偽造信用
    卡二張，係自被告身上查獲一節亦係屬實，被告否認所有無
    非卸責之詞，自不足採。至於共犯呂銘凱依據被告之指示在
    前開偽造信用卡之背面偽造他人之署押之情，業據證人呂銘
    凱於其被訴之偽造文書案件坦認屬實，又經本院前審調閱92
    年度上訴字第647號案件全卷，呂銘凱確因自88年7月間起（
    本案之起訴書誤載自88年10月間起）至89年1月止，持Ｑ○
    ○交付之信用卡多次冒刷，經本院判處有期徒刑三年五月確
    定，並有刑事判決在卷可稽，此外復有附表所示刷卡詐財之
    簽帳單影本附卷可稽。是呂銘凱於原審翻異前詞，改稱從未
    在偽造信用卡背面簽名云云，顯係避重就輕之詞，該部分證
    詞與現有事證不符，自難採信。
  (二)又對於被告與共犯蔣芸泓共同連續行使販售偽造信用卡以煽
    惑他人持以盜刷詐購財物之情，共犯蔣芸泓於警詢時證述：
    「（你於何時開始策劃偽造信用卡圖利？何時開始實施？）
    我在半年前與Ｑ○○（綽號麥克）認識，他教我如何作偽造
    之信用卡對外刷卡圖利，當時因我經濟很差所以才產生貪念
    ，一直到二個月前（89年元月7日許）才學會怎樣操作並實
    施製卡」、「（你製作之偽卡如何從白卡到成品，製作程序
    如何？）我拿到偽卡時均已是成品，全是『麥克』Ｑ○○交
    給我，並要我幫他轉賣，賺取中間價差，製作程序我不瞭解
    」、「（警方查獲之燒錄器等工具你作何用途？）燒錄器是
    銜接電腦燒錄卡及內碼使用，我只會燒錄內碼，至於卡片凸
    字製打及燙金部份『麥克』教我學會之後，我在謝隆鏗（阿
    鏗）教他學會，之後他負責凸字及燙金，我就做內碼燒取（
    讀取）」、「（作偽卡之卡片來源為何？）全部都是『麥克
    』交付給我．．．」、「（製作完成之偽卡你作何用途？）
    偽卡製成後由我拿去販賣，一張卡片賣八仟元，我賺一千元
    ，其他七千元交給『麥克』，謝隆鏗打字部份工錢五百，我
    支付給他，另外我有拿到商店刷卡購物，但我只有刷二次，
    何時購買何物品我忘記了」、「（製作偽卡之內碼及外碼來
    源為何？）內碼均是『麥克』提供，外碼也是他提供．．．
    」、「（你前述你自己燒錄內碼，資料來源為何？）自跳蚤
    市場購買或由『麥克』提供」、「（警方於謝隆鏗住查獲之
    凸字機及燙金機來源為你是否清楚？）『麥克』在十天前（
    約二月廿七日）在晚上十一點多打電話給我，說他現風聲比
    較緊，說他所有的製作偽卡之凸字機及燙金機和偽卡半成品
    （有文字、圖樣內外碼之卡片）二千多張及雷射標籤紙要放
    在我這邊，我在隔天早上約十點多他拿來交給我以後，我就
    馬上拿到謝隆鏗住處交給他保管，因為謝隆鏗不認識『麥克
    』，所以他有可能以為東西是我的」、「（半成品的價格及
    來源為何？）因都是『麥克』聯繫的，我不太清楚，但我聽
    他說半成品一張是一百五十元，至於他再轉手賣出的價錢是
    一千元」、「（你可知製作偽卡半成品之工廠在何處？何人
    負責？）都是『麥克』負責接洽，我不清楚」、「（你對本
    案有何補述意見？）製造偽卡之機器及偽卡半成品、雷射標
    籤均是Ｑ○○交給我的，我都沒使用過．．．」等語（見偵
    字第4094號卷第29頁反面至31頁、第109頁）。於原審法院
    審理中到庭證述：「（問：被告Ｑ○○曾否在89年2月間，
    將偽造信用卡所用之凸字機、燙金機各一臺、偽造信用卡成
    品、半成品共三百九十二張、手提電腦一臺、燒錄機一臺、
    金箔紙一捲、轉印紙二張、列表機一臺、雷射標籤六千九百
    十枚、信用卡半成品一千九百五十張之物品，交由你保管？
    ）有這回事，這些東西，確實是被告Ｑ○○交付給我的，於
    89年2月27日23時許，在臺中市○○路長榮桂冠酒店前，被
    告Ｑ○○將偽造信用卡所用之凸字機、燙金機各一臺及偽造
    信用卡成品、半成品共三百九十二張、手提電腦一臺、燒錄
    機一臺、金箔紙一捲、轉印紙二張、列表機一臺、雷射標籤
    六千九百十枚、信用卡半成品一千九百五十張，交予我代為
    保管，以避免為警查獲，我才將雷射標籤六千九百十枚、信
    用卡半成品一千九百五十張藏在臺中縣沙鹿鎮弘光護專對面
    天橋草叢內，其餘物品則置於友人謝隆鏗之臺中市○○路一
    ○四號六樓之四租屋處，我不知道Ｑ○○如何擁有這些東西
    ，是從何處來的。」等語（見原審91年度訴字第757號刑事
    卷第82頁、第83頁），又經本院前審調閱臺灣臺中地方法院
    89年度訴字第2547號卷，蔣芸泓於該案審理亦明確供述「廣
    告是Ｑ○○登的，我只幫他把信用卡拿給別人，我幫他送過
    三次，都是要買信用卡的人與Ｑ○○電話聯絡，Ｑ○○再把
    信用卡給我，我再拿去給客戶，每次可抽一千元」、「（你
    在89年2月27日為何要收受Ｑ○○交付的東西﹖）因為Ｑ○
    ○居無定所，要求我幫忙藏這些東西，他交給我時，我就知
    道這是他用來偽造信用卡的東西」，另證人謝隆鏗於偵查中
    亦證述：「那是蔣芸泓在十天前寄放在我住處，他說他有個
    朋友住外地來臺中玩，買東西沒地方放，先寄放在我那裡，
    那些東西皆已打包，我不曉得那是何物。」等語（見89年度
    偵字第4094號卷第78頁正面）相符，佐以被告於偵查中供述
    ：「我用燒錄機、電腦、燙金機、凸字機等機器偽造，卡片
    是向蔣芸泓及綽號『小武』買的，每張一千元，向他買一百
    張，蔣芸泓將卡片交給我時已有雷射標籤、ＶＩＳＡ標誌、
    磁條也有，大部分是花旗銀行、中國信託商銀二家銀行，卡
    片拿來，我只要打上凸字即可，信用卡卡號是向跳蚤雜誌買
    來的，姓名是我隨便打上去的，一般特約商行只要看卡號即
    可刷了。（成品信用卡每張）原本想賣一萬元，但沒人買。
    」（見89年度偵字第4094號卷第77頁正面）、「（問：在謝
    隆鏗處查扣到的凸字機、燙金機及信用卡三百九十二張是你
    的？）在89年2月底，我交給蔣芸泓，蔣芸泓再交給謝隆鏗
    寄放。」、「（問：另外在蔣芸泓ＱＯ—七七六八號自小客
    車查扣之手提電腦、燒錄機各一臺、及銀色金箔紙一捲及轉
    印紙二張是誰的？）我在二月底，拿給蔣芸泓叫他找地方藏
    起來。」、「（問：弘光技術學院查扣之偽卡半成品一千九
    百五十張、偽造雷射標籤六千九百一十個是誰的？）也是我
    交給蔣芸泓，他拿去藏放的。（查扣之物品是）準備偽造信
    用卡，我已偽造二、三十張，我有刊登在跳蚤雜誌，只有賣
    給呂銘凱。（偽造信用卡之內、外碼是）看跳蚤雜誌買的，
    價金三千至五千元不等，另外也有向一位綽號『飄飄』男子
    購買。」（見偵字第4094號卷第96頁反面、第97頁正面）等
    語，並有扣案之手提電腦一臺、燒錄機一臺、金箔紙一捲、
    轉印紙二張、列表機一臺、凸字機一臺、燙金機一臺、偽造
    信用卡成品及半成品三百九十二張、雷射標籤六千九百十枚
    、信用卡半成品一千九百五十張等物為證，被告前開犯行亦
    至堪認定。至於被告辯稱共犯蔣芸泓亦遭刑求，扣案物品實
    際上係蔣芸泓所有之情，惟若共犯蔣芸泓係遭刑求，理當供
    述對於自己不利之事實，何以對供述扣案物品係屬被告所有
    ，況蔣芸泓於其本身案件於法院審理時亦為相同指述（詳前
    揭理由），被告之辯解，顯然不合乎常理，又被告在警詢、
    偵查中均未否認89年3月7日扣案物品為伊所有，與共犯蔣芸
    泓之證述內容相符，被告迄審理中始辯稱扣案物品係蔣芸泓
    所有，應係事後卸責之詞，亦難採信。
  (三)被告辯稱伊於警訊遭受刑求，於檢察官偵查中因認為警察與
    檢察官係一夥的，如不坦承亦將遭借提，是伊於警訊及偵訊
    供述均不實云云。然經原審傳喚證人即承辦員警之一黏迪超
    （即偵字第4094號卷第57頁搜索票上所載之警員），證人黏
    迪超證稱：「當時係先查獲下游之呂銘凱，呂銘凱供出上游
    綽號『麥克』之人，我們才透過呂銘凱與『麥克』約在高雄
    市○○路的肯德基見面，到現場時，才知道被告就是『麥克
    』。」、「被告Ｑ○○是由我們進行詢問後移送，當時是商
    借第四分局（現為第六分局）之辦公室進行詢問。」、「因
    為查獲被告當時，他身上有偽造之信用卡，車上亦有扣案物
    品，我們當時有會同聯合信用卡中心承辦人員來確認是否為
    偽卡，經確認後，被告Ｑ○○才承認。」、「（問：被告是
    否一開始就承認？）是，但是他連住在何處都不肯透露，僅
    告訴我們他的上手，後來根據被告之提供之線索，有查到蔣
    芸泓、謝隆鏗。」、「（問：有無刑求被告？）我們根本沒
    有必要動手，當時扣到之證據已經足夠認定被告Ｑ○○之犯
    罪。」等語。依據證人黏迪超之證述內容，訊問被告之場所
    ，係在現今之臺中市警察局第六分局（即原第四分局）所在
    處所，與被告於警詢中所製作之筆錄記載相同，又被告遭查
    獲當時，當場自其身上查扣偽造信用卡二張，並有共犯蔣芸
    泓、呂銘凱之供述內容相佐，均足以證明被告行使偽造信用
    盜刷詐財之行為，承辦員警自無刑求逼供以圖獲取證據之必
    要，且證人黏迪超與被告並無任何仇恨怨隙，自無故入人罪
    之理，因此證人黏迪超所述無刑求之必要等語，自亦屬合理
    。而被告於原審供稱：刑求之地點係在高雄某處，刑求之人
    共有三、四名，當時其被蒙住臉，脫去衣服，要求躺在桌上
    ，遭灌水、電擊，惟當時並無明顯外傷，遭法院羈押進入看
    守所時，亦未告知刑求之事並要求驗傷云云，然三、四人聯
    合毆打、電擊一人，豈可能不造成傷勢，被告於89年3月8日
    檢察官偵查中亦未曾提及有遭刑求取供之事，偵查庭與警局
    顯然不同，又豈會竟有檢察官與警察係一夥之偏差觀念，所
    辯顯與常情相悖，更甚者，被告於進入看守所羈押之際，亦
    未要求進行驗傷，以供日後到庭辯駁之用，更屬無以置信；
    復以被告於原審並供稱：刑求之人共有三、四名，其依據講
    話之聲音判斷，證人黏迪超亦應在場等情，然警員黏迪超至
    原審法院證述時距離案發當時已約有三年多之時間，被告既
    未親眼目睹證人黏迪超在場刑求，單純根據當時耳朵所聽聞
    之語調，竟能如此肯定證人黏迪超亦在場，其供述實過於浮
    誇，顯亟欲諉卸脫罪。綜觀證人黏迪超之證述內容與被告之
    供述情節，明顯以證人黏迪超之證述內容與現有事證及一般
    常情較為符合，是被告所辯遭刑求云云自難採信，不能遽排
    除被告於警詢及偵查自白之證據能力，並予敘明。
  (四)被告辯稱其前即因行使偽造之信用卡詐取財物，經法院判決
    確定，且其犯罪時間與本案重疊，罪名亦同，是本案應為確
    定判決效力所及云云，經本院前審調閱臺灣臺南地方法院檢
    察署91年度執字第4718號全卷，被告固於89年1月11日上午
    ，持他人所偽造之花旗銀行信用卡，刷卡詐得女用內衣三件
    ，經臺灣臺南地方法院於90年12月31日，以行使偽造私文書
    罪名判處有期徒刑九月，被告提起上訴，經臺灣高等法院臺
    南分院於91年3月28日駁回被告上訴，被告再上訴最高法院
    ，再經最高法院於91年8月29日駁回上訴確定，然被告於該
    案歷次訊問時均堅稱該張偽造之花旗銀行信用卡係林姓男子
    借伊使用，約定刷卡後收取刷卡費用及二成之利息，有該案
    歷次訊問筆錄可參，既係他人偽造後借伊使用，與本案係被
    告本身偽造信用卡後，再交予呂銘凱使用，所得二人均分者
    ，或將伊偽造之信用卡販售予他人者，均顯有差異，而連續
    犯之所謂出於概括犯意，必須其多次犯罪行為自始均在一個
    預定犯罪計劃以內，出於主觀上始終同一犯意之進行，若中
    途另有新犯意發生，縱所犯為同一罪名，究非連續其初發的
    意思，即不能成立連續犯（最高法院70年度台上字第6296判
    例意旨參照），支付代價向他人借用偽卡，與本身設法偽造
    偽卡後，與他人共同持以消費牟利或將偽卡賣予他人，主觀
    意思既不同，自難認初始即在同一個預定犯罪計劃以內，既
    係不同犯意，顯難包括認係一犯罪意圖，自非裁判上一罪，
    是本院認本案並非上該確定判決效力所及，應為實體審理，
    被告辯本案應為免訴判決云云，自不足採。
  (五)再者，對於附表所示信用卡係偽造之信用卡，其中並有已遭
    人盜刷詐財，獲取如附表所示金額之財物及利益等情，業據
    被害人即真正持卡人甲Ｄ○、壬○○、楊碧青、卯○○、吳
    秦慧、潘明雪、ｐ○○、王茹萍、許夢華、吳秉恒、玄○○
    、陳美貞及證人即中國信託銀行行員曹容緒、富邦銀行職員
    王信升、中國國際商業銀行職員章友謙、上海商業銀行職員
    麥盈棟、華僑銀行職員陸志宏、匯豐銀行職員甲戌○、花旗
    銀行副理王乾德、聯邦銀行職員ｓ○○、渣打銀行職員朱本
    中、玉山銀行職員楊裕安、台新銀行職員甲午○、中興銀行
    職員蔡萬益、台北銀行職員朱衛華、慶豐銀行職員沈家弘、
    大眾銀行職員陳進榮、華信銀行職員李俊忠、彰化銀行職員
    黃谷鴻、遠東銀行職員蘇銘楠、友邦國際信用卡公司職員陳
    毅誠、土地銀行職員賴梅琦、華南銀行職員王淑貞、荷蘭銀
    行職員羅仁昌、第一銀行職員龔宏遠、忠連信託公司職員張
    金龍、寶島銀行職員許武忠、萬太銀行職員孫志宏等人於警
    詢中指述綦詳，並有附表所示刷卡詐財之簽帳單影本及被害
    人玄○○提出之切結書一份、被害人玄○○遭冒用偽簽「王
    文龍」名義以盜刷之簽帳單影本七張、偽簽「陳００」名義
    （後二字不詳）以盜刷之簽帳單影本一張（見偵字第4094號
    卷第第153頁至第156頁、第158頁至160頁、第157頁）、被
    害人卯○○遭冒用偽簽「陳協益」名義以盜刷之簽帳單影本
    一張（見89年度偵字第4094號卷第354頁反面，即為附表一
    編號二二二所示之信用卡）在卷足稽，被害人玄○○事實上
    係遭以「王文龍」名義以盜刷，被害人卯○○則係遭以「陳
    協益」名義盜刷，有前揭事證可參，佐以被告前揭供述，可
    知只須偽造之信用卡內外碼及其他資料相符，即會遭商家誤
    信屬有效卡，該偽造之信用卡背面及簽帳單上偽造之署押不
    須與真正持卡人姓名相同，綜上所述，被告上開所辯顯係事
    後卸責之詞，不足採信。本案事證已臻明確，被告犯行，洵
    堪認定。
二、按信用卡係以電子、磁性等，無法以人之知覺直接認識方式
    ，所製成紀錄，而供電腦處理使用，信用卡持卡人與發卡銀
    行，簽訂信用卡使用契約，經發卡銀行審核持卡人身分、資
    力後，依照契約關係所發給，持卡人取得信用卡後，可至特
    約商店簽帳消費，由發卡銀行先行墊付消費款項，再由信用
    卡持有人依約清償，在習慣上，信用卡係用以表彰持卡人經
    濟、消費能力證明，應依刑法第220條第2項規定，論以同法
    第210條之私文書（最高法院88年度臺上字第5710號判決參
    照）。依此，被告偽造信用卡後持以行使之行為，應係成立
    刑法第216條、第220條第2項、第210條之行使偽造準私文書
    罪。又查對於前開偽造信用卡之行為後，於被告行為後，刑
    法已於90年6月20日增訂第201條之1第1項：「意圖供行使之
    用，而偽造、變造信用卡、金融卡、儲值卡或其他相類作為
    簽帳、提款、轉帳或支付工具之電磁紀錄物者，處一年以上
    七年以下有期徒刑，得併科三萬元以下罰金。」及第2項：
    「行使前項偽造、變造之信用卡、金融卡、儲值卡或其他相
    類作為簽帳、提款、轉帳或支付工具之電腦紀錄物，或意圖
    供行使之用，而收受或交付於人者，處五年以下有期徒刑，
    得併科三萬元以下罰金。」之規定，依據現行刑法之規定，
    被告偽造信用卡後持以行使之行為，應係犯刑法第201條之1
    第1項之偽造信用卡罪，其法定刑為一年以上七年以下有期
    徒刑之罪；而被告行為時，關於偽造信用卡犯罪之處罰，因
    信用卡係以電子磁性製成之紀錄，須經電腦處理後始可呈現
    表示一定用意之證明，非人之知覺得以直接認識感知，屬刑
    法第220條第2項之準私文書，已如上述，則被告偽造信用卡
    後持以行使之行為，係犯刑法第216條、第220條第2項、第
    210條之行使偽造準私文書罪，其法定刑為五年以下有期徒
    刑；被告偽造信用卡並持以行使之行為，先後均有處罰之規
    定，經比較新舊法適用之結果，自以適用行為時之舊法即刑
    法第216條、第220條第2項、第210條之行使偽造準私文書罪
    ，對於被告較為有利。又被告行為後，商標法業於92年5 月
    28日經總統令修正公布，並自公布日起六個月後即92年11月
    28日施行。而修正前商標法第62條係規定：「意圖欺騙他人
    ，有左列情事之一者，處三年以下有期徒刑、拘役或科或併
    科新臺幣二十萬元以下罰金：一、於同一商品或類似商品，
    使用相同或近似於他人註冊商標之圖樣者。二、於有關同一
    商品或類似商品之廣告、標帖、說明書、價目表或其他文書
    ，附加相同或近似於他人註冊商標圖樣而陳列或散布者。」
    ，修正後改列為第81條，要件則變更為：「未得商標權人或
    團體商標權人同意，有下列情形之一者，處三年以下有期徒
    刑、拘役或科或併科新臺幣二十萬元以下罰金：一、於同一
    商品或服務，使用相同之註冊商標或團體商標者。二、於類
    似之商品或服務，使用相同之註冊商標或團體商標，有致相
    關消費者混淆誤認之虞者。三、於同一或類似之商品或服務
    ，使用近似於其註冊商標或團體商標之商標，有致相關消費
    者混淆誤認之虞者。」，法定刑則並未修正；而修正前商標
    法第63條之販賣仿冒商標商品罪，修正後則改列為第82條，
    法定刑亦未修正。而被告偽造信用卡時，意圖欺騙他人，又
    未經同意，在偽造上開各發卡銀行之信用卡上使用相同於上
    開各發卡銀行之商標及「ＶＩＳＡ」、「ＭＡＳＴＥＲＣＡ
    ＲＤ」之服務標章，被告之行為均符合修正前商標法第62條
    第1款、第63條及修正後之商標法第81條第1款、第82條之構
    成要件，經比較新舊法結果，新法對被告並無不利，自應依
    刑法第2條第1項前段規定，依裁判時之法律即修正後之商標
    法第81條第1款、第82條處斷。又按信用卡簽帳單，係持卡
    人向特約商店消費後簽署持卡人之姓名，由特約商店將第一
    聯交持卡人收執，第二、三聯則由特約商店取回，再由特約
    商店將第三聯交予收單機構存查，資以向發卡銀行請款，而
    該簽帳單由持卡人簽名，即表示持卡人同意依據其與發卡銀
    行間之約定，對其所購物品或接受服務，均應按簽帳單之消
    費金額付款予發卡銀行，故持卡人於該簽帳單簽名，係對所
    簽金額負擔付款之義務，客觀上已具備私文書之性質。至於
    信用卡背面之簽名，因該簽名欄位下標有「簽名AUTHOR
    IZED SIGNATURE（授權簽名）」等字樣，依其字面意思已得
    認知係用以識別持卡人之身分，且經持卡人簽名後與信用卡
    上之其他登載結合而具文書之性質，尚無須藉由習慣或特約
    始可探悉其用意，亦屬同法第210條所稱之私文書，從而被
    告與共犯呂銘凱，基於共同偽造上有他人商標之信用卡並持
    以詐購財物、利益之概括犯意聯絡，偽造信用卡後並交由共
    犯呂銘凱持以行使消費，並由共犯呂銘凱先後在信用卡背面
    授權簽名欄及簽帳單消費者簽名欄內偽造他人之署押，持以
    行使交付特約商店，足以生損害於真正持卡人、特約商店、
    發卡銀行及聯合信用卡處理中心，核其所為，係犯刑法第21
    6條、第220條第2項、第210條之行使偽造準私文書罪、第
    339條第1項之詐欺取財罪、第339條第2項之詐欺得利罪、第
    216條、第210條行使偽造私文書罪、及修正後之商標法第81
    條第1款之仿冒商標罪。信用卡上分別標示有各發卡銀行之
    商標及「ＶＩＳＡ」、「ＭＡＳＴＥＲＣＡＲＤ」之服務標
    章，資以表彰各發卡銀行於信用卡簽帳業務所提供之服務並
    進而促銷其業務。被告與共犯蔣芸泓在跳蚤雜誌張貼被告與
    共犯蔣芸泓在跳蚤雜誌張貼廣告販賣偽造信用卡，以招徠不
    特定之人購賣偽造信用卡持以盜刷消費向特約商店詐購財物
    ，核其所為，係犯刑法第153條第1款之煽惑他人犯罪之罪、
    第216條、第220條第2項、第210條之行使偽造準私文書罪，
    修正後之商標法第81條第1款之仿冒商標罪及修正後之商標
    法第82條之販賣仿冒商標之商品罪。被告偽造署押之行為係
    偽造信用卡之階段行為，而偽造信用卡及偽造信用卡上文書
    及偽造簽帳單之低度行為，分別為行使之高度行為所吸收，
    均不另論處。被告與共犯呂銘凱就前開行使偽造準私文書、
    詐欺取財、詐欺得利、行使偽造私文書、仿冒商標等犯行間
    ，及被告與共犯蔣芸泓就前開行使偽造準私文書、煽惑他人
    犯罪、仿冒商標罪、販賣仿冒商標商品犯行間，分別有犯意
    聯絡及行為分擔，分別為共同正犯。而被告前後多次行使偽
    造準私文書、詐欺取財、詐欺得利、行使偽造私文書、仿冒
    商標罪、販賣仿冒商標商品罪之犯行，各時間緊接，犯罪構
    成要件相同，顯係各基於概括犯意反覆為之，均各為連續犯
    ，應分別各論以一罪，並均加重其刑。被告所犯連續仿冒商
    標罪與連續販賣仿冒商標商品罪間，有方法、結果之牽連關
    係，應從一重以連續仿冒商標罪處斷，所犯連續仿冒商標罪
    與煽惑他人犯罪間有方法、結果之牽連關係，應從一重以連
    續仿冒商標罪處斷，所犯連續行使偽造私文書罪與連續仿冒
    商標罪間有方法、結果之牽連關係，應從一重以連續行使偽
    造私文書罪處斷，所犯連續行使偽造私文書罪與連續詐欺取
    財、連續詐欺得利罪有方法、結果之牽連關係，應從一重以
    連續行使偽造私文書罪處斷。起訴書附表所示被害人壬○○
    被盜刷之金額雖為113380元，然證人甲戌○於本院審理時證
    稱：「當初製作警訊筆錄時，我所說的是，有些款項是授權
    未請款金額，就是在商店已經刷卡，但是特約商店還未來銀
    行請款，所以才會有這些差額。實際上是刷卡113380元，而
    商店請款的金額為27480元，因為有些商店貨品沒有出去，
    所以沒有請款。貨物沒有請款的部分，屬於交易未成功，刷
    卡人也沒有在單據上簽名。且銀行偽卡刷卡明細表所載，呂
    俊賢與壬○○實係同一人。應該是壬○○才對，呂俊賢是誤
    載。」等語（見本院卷第88頁）。而證人壬○○於警詢時亦
    供稱；「我的信用卡不曾遺失，但我在89年3月接獲發卡銀
    行通知說：我的信用卡消費異常，可能遭到他人盜刷，當時
    我才知道信用卡遭人盜刷消費，總共損失新台幣27480元。
    」等語（見偵字第4094號卷第132頁），是被害人壬○○被
    盜刷之金額確為113380元，已遭受請款而實際損失額為
    27480元，起訴書所記載被害人壬○○被盜刷之金額為11338
    0元，應無錯誤，原判決附表編號一二一之壬○○與原判決
    附表編號二二六之呂俊賢，應均為同一人即壬○○。故證人
    甲戌○於警詢時所證稱；本銀行（客戶）壬○○損失113380
    元等語，應係指壬○○被盜刷之金額，而非銀行遭受請款之
    實際損失額。另原起訴書附表所載被害人甲Ｄ○被盜刷金額
    為75904元，然證人甲Ｄ○於警詢時證稱：「我申請的是聯
    邦銀行信用卡卡號：000000000000000，89
    年2月接獲發卡銀行通知說，我的信用卡消費異常，可能遭
    到他人盜刷消費，當時我才知道信用卡遭人盜刷消費，總共
    損失90782元。」等語（見偵字第4094號卷第129頁至130頁
    ）。而證人ｓ○○警詢時卻證稱，甲Ｄ○損失金額為75904
    元等語（見偵字第4094號第281頁），而聯邦銀行所作之受
    損明細表經合計後亦係75904元（見偵字第409 4號第296頁
    ）。然依聯邦銀行在本院所提出之甲Ｄ○之歷史帳單，被害
    人甲Ｄ○被盜領之金額經合計後為89704元，此有聯邦銀行
    提供之歷史帳單及附表在卷可稽（見本院卷第142頁及本院
    證物袋內）。而明細表本係依歷史帳單所記載，顯見該明細
    表有所誤載。是被害人甲Ｄ○被盜領之金額應以歷史帳單為
    準即89704元，被害人甲Ｄ○、證人ｓ○○上開證言均與事
    實不符，自難採信，而起訴書上開之記載亦有違誤。又起訴
    書附表所載被害人甲Ｉ○被盜刷金額為103370元，然證人甲
    Ｉ○於本院審理證稱：伊不知道伊到底被盜刷多少錢，銀行
    只告訴伊信用卡暫停使用，伊不知道確實被盜刷金額等語（
    見本院卷第89頁）。雖證人甲午○於本院審理時證稱；我們
    是以特約商店到銀行請款的金額為依據，甲Ｉ○被盜刷之金
    額應為100370元，警訊時是在第一時間，還沒有確實核對明
    細表等語（見本院卷第89頁），並有台新銀行信用損失明細
    表附卷可稽（見偵字第4094號第302頁反面）。惟依台新銀
    行在本院所提出之被害人甲Ｉ○信用卡帳單顯示，被害人甲
    Ｉ○確實被盜刷之金額合計為103370元（見本院卷第245 頁
    ），損失明細表本係依信用卡帳單所記載，顯見該明細表有
    所誤載。是被害人肅勝郎被盜領之金額應以信用卡帳單為準
    即103370元。是證人甲午○警詢時所證稱：甲Ｉ○損失金額
    為103370元等語（見偵字第4094號第302頁），核與事實相
    符，自堪採信，其於本院審理時之上開證言，核與事實不符
    ，自不足採，從而起訴書上開之記載並無違誤。另原起訴書
    附表所載被害人申○○被盜刷金額68610元，然證人申○○
    於本院審理時證稱：銀行只是打電話確認伊是否有刷卡，帳
    單有寄來，伊有跟銀行反應不是伊刷的，帳單已經很久不見
    了，確實被盜刷金額多少伊不清楚等語（見本院卷第89頁
    281頁）。而證人甲午○雖於警詢時證稱：申○○損失68610
    元，卡號係0000000000000000等語（見偵
    字第4094號第302頁），惟證人甲午○於本院審理時又改稱
    ：我們是以特約商店到銀行請款的金額為依據，申○○被盜
    刷的金額應為67110元，警訊時是在第一時間，還沒有確實
    核對明細表等語（見本院卷第277頁）。台新銀行所製作之
    損失明細表雖總計亦為67110元（見偵字第4094號卷第302頁
    反面）。然依台新銀行在本院所提出之信用卡帳單（見本院
    卷第254頁）顯示，被害人申○○被盜刷之金額應為68110元
    。而損失明細表本係依信用卡帳單所記載，顯見該明細表有
    所誤載。是被害人申○○被盜領之金額應以信用卡帳單為準
    即68110元。是證人申○○、甲午○上開證言及損失明細表
    表核與事實不符，自不足採，原起訴書上開之記載亦有違誤
    。又起訴書雖記載被告係自88年9月初始著手偽造信用卡，
    並於同年10月間起始與呂銘凱有共同犯意聯絡，然共犯呂銘
    凱於其案件之92年5月5日調查時及92年5月21日審理時均坦
    承如前揭事實欄一所示以被告交付之多張信用卡自88年7月
    起連續多次刷卡詐購財物情事，已如上述，另依卷附之簽帳
    單影本顯示，被害人被偽簽盜刷消費之時間亦係自88年7月
    起至，是本案與呂銘凱偽簽被害人而盜刷消費之時間應係自
    88年7月起。從而被告在88年7月以前之88年間即已著手偽造
    信用卡，起訴書認被告係自88年9月初始著手偽造信用卡，
    自同年10月間起始與共犯呂銘凱有共同犯意聯絡為刷卡詐購
    財物云云，自有未洽。惟被告在88年8月以前偽造信用卡部
    分與88年9月以前刷卡詐購財物部分，檢察官雖未起訴，然
    此部分與上揭已起訴之被告自88年9月初始著手偽造信用卡
    部分及自同年10月間起與共犯呂銘凱有共同犯意聯絡為刷卡
    詐購財物部分，分別有連續犯之裁判上一罪關係，基於審判
    不可分之原則，本院自得併予審判。另附表編號一五一被害
    人Ｈ○○部分，檢察官雖未及起訴，然此部分與被告所為附
    表編號一至五０、一五二至二二五部分有連續犯之裁判上一
    罪關係，基於審判不可分之原則，本院亦得併予審判。原審
    以被告犯罪事證明確，予以論罪科刑，固非無見。惟查被告
    就事實欄一部分，亦觸犯修正後之商標法81條第1款之仿冒
    商標罪，原審漏未就此論罪，尚有違誤；偽造之信用卡簽帳
    單消費者簽名欄內偽造之他人簽名，依前所述固屬私文書性
    質，然該等簽名仍不失為偽造之署押，縱其中簽帳單有未能
    扣案者，然既無事證證明該等署押已滅失，仍應依刑法第21
    9條就該等偽造之署押宣告沒收（此即等同於偽造之私文書
    中有偽造署押，署押部分仍應沒收，參考類似之最高法院70
    年度台上字第2162號判例意旨），原審就以如附表所示偽卡
    消費簽帳單消費者簽名欄內偽造之署押漏未依法宣告沒收，
    難稱適法。就被告違反商標法部分，原審法院未及比較適用
    新舊法，亦非妥適。另附件編號一四０號盜刷金額為89704
    元，原判決竟誤認為75904元，附件編號二二五號盜刷金681
    10元，原判決竟誤認為686104元，亦有未妥。又原判決附表
    編號一二一之壬○○與原判決附表編號二二六之呂俊賢，應
    均為同一人即壬○○，已如上述，原判決竟在附表編號二二
    六重複列出呂俊賢之被盜刷金額（應係銀行被請款之實際損
    失金額），亦有未妥。被告否認犯罪而執前詞上訴指摘原判
    決不當，雖非有理由，然原審判決既有上開可議之處，即屬
    無可維持，應由本院予將原判決撤銷改判。爰審酌被告從事
    偽造信用卡並持以交付或販賣他人以盜刷詐購財物，藉以詐
    騙財物，獲取鉅額非法利益，透過冒用他人名義簽帳消費之
    方式，將個人所應負擔之消費款項，移轉由不知情之被害人
    承擔，擾亂社會正常交易秩序，增加金融機構之授信風險，
    其偽造信用卡之數量頗多，危害甚鉅，且被告於犯罪後，猶
    未見悔意等一切情狀，量處如主文第二項所示之刑以示懲儆
    。
三、扣案之手提電腦一臺、燒錄機一臺、金箔紙一捲、轉印紙二
    張、列表機一臺、凸字機一臺、燙金機一臺、偽造信用卡成
    品及半成品三百九十二張、雷射標籤六千九百十枚、信用卡
    半成品一千九百五十張，係被告所有，供犯罪所用或犯罪所
    得之物，爰依刑法第38條第1項第2款之規定諭知沒收。又扣
    案之偽造信用卡二張及如附表所示未扣案之信用卡二百二十
    五張，及被告賣出未經扣案之信用卡三張（即扣案、未扣案
    之信用卡共計二百三十張）係屬仿冒商標之商品，不問屬於
    被告與否，應依修正後商標法83條之規定均予諭知沒收。而
    玄○○遭冒用偽簽「王文龍」名義以盜刷之簽帳單上所偽造
    「王文龍」名義之署押七枚、所偽造「陳００」 (後二字不
    詳)名義之署押一枚，雖依法應論知沒收，惟此項係附表編
    號一九八所示，於後述附表所示之署押沒收時，即已包括，
    自無庸再重複諭知沒收，併予敘明。附表所示偽造信用卡刷
    卡消費之簽帳單上「消費者簽名欄」內偽造之署押，雖未扣
    案（僅影本扣案），仍應依刑法第219條之規定諭知沒收（
    惟附表所示信用卡尚未經刷卡購物即盜刷金額○元部分則無
    偽造之署押）。又附表所示偽造信用卡已諭知沒收，是信用
    卡背面「授權簽名欄」上偽造署押毋庸重覆宣告沒收，附此
    敘明。
四、臺灣臺中地方法院檢察署檢察官以93年度偵字第614號移送
    併辦意旨略以：被告自88年間起，以購得之信用卡內外碼、
    空白卡，在嘉義市○○街193之27號住處，偽造玉山銀行Ｖ
    ＩＳＡ信用卡（卡號0000000000000000號
    ）一張、偽造臺北銀行信用卡（卡號0000000000
    000000號）一張、偽造喜憨兒ＭＡＳＴＥＲ信用卡（
    卡號0000000000000000號）一張、偽造花
    旗信用卡半成品一張、偽造信用卡半成品一張，又涉嫌偽造
    文書，且與本案起訴部分有連續犯之裁判上一罪關係而予移
    送併辦。訊據被告堅持否認有何前開偽造信用卡之犯行，於
    原審及本院前審就此部分辯稱：未偽造此部分信用卡云云，
    經查對於被告偽造前開信用卡之犯罪事實，遍觀移送併辦之
    全部卷證，僅有被告之供述及扣案之偽造信用卡等物，而被
    告並未自白供述偽造前開信用卡之犯行，而扣案之偽造信用
    卡僅足以認定被告持有前開偽造之信用卡，至於被告持有前
    開偽造信用卡之原因，究係出於自行偽造或係向他人購買所
    得，依據現有事證，尚無從得知，復無其他證據資料，足供
    本院查證，該部分自無從認定被告有何偽造前開信用卡之犯
    行，此部分應退由檢察官另行處理。
據上論結，應依刑事訴訟法第369條第1項前段、第364條、第299
條第1項前段，修正後之商標法第81條第1款、第82條、第80條、
第83條，刑法第2條第1項、第11條前段、第28條、第56條、第15
3條第1款、第216條、第210條、第220條第2項、第339條第1項、
第2項、第55條、第38條第1項第2款、第219條，罰金罰鍰提高標
準條例第1條前段，判決如主文。
本案經檢察官甲Ｐ○到庭執行職務。
中　　華　　民　　國　　94　　年　　8 　　月　　24　　日
               刑事第八庭  審判長法　官　羅　得　村
                                 法　官　劉　榮　服
                                 法　官　巫　政　松
上列正本證明與原本無異。
如不服本判決應於收受送達後十日內向本院提出上訴書狀，其未
敘述上訴之理由者並得於提起上訴後十日內向本院補提理由書（
均須按他造當事人之人數附繕本）。
                                 書記官　陳　妙　瑋
中　　華　　民　　國　　94　　年　　8 　　月　　25　　日
【附表：Ｑ○○共同偽造之信用卡】
┌───┬────┬────────┬─────┬────┬───────┐
│編  號│被 害 人│ 盜  刷  卡  號 │ 盜刷金額 │發卡銀行│  備      註  │
├───┼────┼────────┼─────┼────┼───────┤
│    一│ｆ○○  │0000000000000000│78580元   │        │              │
├───┼────┼────────┼─────┼────┼───────┤
│    二│ｄ○○  │0000000000000000│0元       │        │              │
├───┼────┼────────┼─────┼────┼───────┤
│    三│ａ○○  │0000000000000000│50500元   │        │              │
├───┼────┼────────┼─────┼────┼───────┤
│    四│ｎ○○  │0000000000000000│0元       │        │              │
├───┼────┼────────┼─────┼────┼───────┤
│    五│ｒ○○  │0000000000000000│67519元   │        │              │
├───┼────┼────────┼─────┼────┼───────┤
│    六│ｗ○○  │0000000000000000│0元       │        │              │
├───┼────┼────────┼─────┼────┼───────┤
│    七│ｙ○○  │0000000000000000│0元       │        │              │
├───┼────┼────────┼─────┼────┼───────┤
│    八│甲Ｍ○  │0000000000000000│0元       │        │              │
├───┼────┼────────┼─────┼────┼───────┤
│    九│辛○○  │0000000000000000│86400元   │        │              │
├───┼────┼────────┼─────┼────┼───────┤
│    十│楊碧青  │0000000000000000│39583元   │中國信託│              │
├───┼────┼────────┼─────┼────┼───────┤
│  十一│謝美甄  │0000000000000000│0元       │        │              │
├───┼────┼────────┼─────┼────┼───────┤
│  十二│張芙凰  │0000000000000000│100元     │        │              │
├───┼────┼────────┼─────┼────┼───────┤
│  十三│黃瓊瑤  │0000000000000000│30677元   │        │              │
├───┼────┼────────┼─────┼────┼───────┤
│  十四│陳美真  │0000000000000000│0元       │        │              │
├───┼────┼────────┼─────┼────┼───────┤
│  十五│許明政  │0000000000000000│16360元   │        │              │
├───┼────┼────────┼─────┼────┼───────┤
│  十六│林智仁  │0000000000000000│31291元   │        │              │
├───┼────┼────────┼─────┼────┼───────┤
│  十七│陳芝瑤  │0000000000000000│0元       │        │              │
├───┼────┼────────┼─────┼────┼───────┤
│  十八│方秋雯  │0000000000000000│19170元   │        │              │
├───┼────┼────────┼─────┼────┼───────┤
│  十九│楊大德  │0000000000000000│0元       │        │              │
├───┼────┼────────┼─────┼────┼───────┤
│  二十│陳美貞  │0000000000000000│200991元  │中國信託│              │
├───┼────┼────────┼─────┼────┼───────┤
│  二一│王雪如  │0000000000000000│208125元  │        │              │
├───┼────┼────────┼─────┼────┼───────┤
│  二二│黃獻寬  │0000000000000000│56190元   │        │              │
├───┼────┼────────┼─────┼────┼───────┤
│  二三│葉瓊琇  │0000000000000000│0元       │        │              │
├───┼────┼────────┼─────┼────┼───────┤
│  二四│顧基宇  │0000000000000000│0元       │        │              │
├───┼────┼────────┼─────┼────┼───────┤
│  二五│林豔慧  │0000000000000000│0元       │        │              │
├───┼────┼────────┼─────┼────┼───────┤
│  二六│楊正宏  │0000000000000000│0元       │        │              │
├───┼────┼────────┼─────┼────┼───────┤
│  二七│劉志彬  │0000000000000000│146200元  │        │              │
├───┼────┼────────┼─────┼────┼───────┤
│  二八│廖玉婷  │0000000000000000│0元       │        │              │
├───┼────┼────────┼─────┼────┼───────┤
│  二九│林秀薇  │0000000000000000│0元       │        │              │
├───┼────┼────────┼─────┼────┼───────┤
│  三十│朱義德  │0000000000000000│63570元   │        │              │
├───┼────┼────────┼─────┼────┼───────┤
│  三一│諶先炳  │0000000000000000│48139元   │        │              │
├───┼────┼────────┼─────┼────┼───────┤
│  三二│張世欣  │0000000000000000│24538元   │        │              │
├───┼────┼────────┼─────┼────┼───────┤
│  三三│陳玫陵  │0000000000000000│0元       │        │              │
├───┼────┼────────┼─────┼────┼───────┤
│  三四│邱金泉  │0000000000000000│0元       │        │              │
├───┼────┼────────┼─────┼────┼───────┤
│  三五│甲Ｊ○  │0000000000000000│128600元  │        │              │
├───┼────┼────────┼─────┼────┼───────┤
│  三六│謝定能  │0000000000000000│33479元   │        │              │
├───┼────┼────────┼─────┼────┼───────┤
│  三七│黃于真  │0000000000000000│82800元   │        │              │
├───┼────┼────────┼─────┼────┼───────┤
│  三八│呂顯宗  │0000000000000000│138500元  │        │              │
├───┼────┼────────┼─────┼────┼───────┤
│  三九│林蕙君  │0000000000000000│120528元  │        │              │
├───┼────┼────────┼─────┼────┼───────┤
│  四十│吳慶昇  │0000000000000000│39500元   │        │              │
├───┼────┼────────┼─────┼────┼───────┤
│  四一│于慈芬  │0000000000000000│148393元  │        │              │
├───┼────┼────────┼─────┼────┼───────┤
│  四二│何梅君  │0000000000000000│12013元   │        │              │
├───┼────┼────────┼─────┼────┼───────┤
│  四三│林得發  │0000000000000000│23029元   │        │              │
├───┼────┼────────┼─────┼────┼───────┤
│  四四│陳美如  │0000000000000000│0元       │        │              │
├───┼────┼────────┼─────┼────┼───────┤
│  四五│黃俊發  │0000000000000000│0元       │        │              │
├───┼────┼────────┼─────┼────┼───────┤
│  四六│張簡秀採│0000000000000000│0元       │        │              │
├───┼────┼────────┼─────┼────┼───────┤
│  四七│ｖ○○  │0000000000000000│0元       │        │              │
├───┼────┼────────┼─────┼────┼───────┤
│  四八│蘇雪櫻  │0000000000000000│0元       │        │              │
├───┼────┼────────┼─────┼────┼───────┤
│  四九│林建華  │0000000000000000│0元       │        │              │
├───┼────┼────────┼─────┼────┼───────┤
│  五十│曾玉玲  │0000000000000000│134839元  │        │              │
├───┼────┼────────┼─────┼────┼───────┤
│  五一│李進才  │0000000000000000│0元       │        │              │
├───┼────┼────────┼─────┼────┼───────┤
│  五二│陸龍翔  │0000000000000000│0元       │        │              │
├───┼────┼────────┼─────┼────┼───────┤
│  五三│宋鴻昌  │0000000000000000│50999元   │        │              │
├───┼────┼────────┼─────┼────┼───────┤
│  五四│馮輝鐘  │0000000000000000│0元       │        │              │
├───┼────┼────────┼─────┼────┼───────┤
│  五五│蘇盟欽  │0000000000000000│93475元   │        │              │
├───┼────┼────────┼─────┼────┼───────┤
│  五六│謝呂素月│0000000000000000│0元       │        │              │
├───┼────┼────────┼─────┼────┼───────┤
│  五七│潘明雪  │0000000000000000│88460元   │中國信託│              │
├───┼────┼────────┼─────┼────┼───────┤
│  五八│周秋玲  │0000000000000000│27500元   │        │              │
├───┼────┼────────┼─────┼────┼───────┤
│  五九│余重德  │0000000000000000│0元       │        │              │
├───┼────┼────────┼─────┼────┼───────┤
│  六十│林添貴  │0000000000000000│0元       │        │              │
├───┼────┼────────┼─────┼────┼───────┤
│  六一│吳淑銀  │0000000000000000│0元       │        │              │
├───┼────┼────────┼─────┼────┼───────┤
│  六二│周耿民  │0000000000000000│525元     │        │              │
├───┼────┼────────┼─────┼────┼───────┤
│  六三│蕭文岳  │0000000000000000│68248元   │        │              │
├───┼────┼────────┼─────┼────┼───────┤
│  六四│賴嘉祥  │0000000000000000│34810元   │        │              │
├───┼────┼────────┼─────┼────┼───────┤
│  六五│黃藝中  │0000000000000000│14100元   │        │              │
├───┼────┼────────┼─────┼────┼───────┤
│  六六│滕聖德  │0000000000000000│12469元   │        │              │
├───┼────┼────────┼─────┼────┼───────┤
│  六七│羅梅華  │0000000000000000│0元       │        │              │
├───┼────┼────────┼─────┼────┼───────┤
│  六八│蔡美枝  │0000000000000000│0元       │        │              │
├───┼────┼────────┼─────┼────┼───────┤
│  六九│陳小明  │0000000000000000│0元       │        │              │
├───┼────┼────────┼─────┼────┼───────┤
│  七十│李榮良  │0000000000000000│0元       │        │              │
├───┼────┼────────┼─────┼────┼───────┤
│  七一│陳志鴻  │0000000000000000│3100元    │        │              │
├───┼────┼────────┼─────┼────┼───────┤
│  七二│陳宏麒  │0000000000000000│18988元   │        │              │
├───┼────┼────────┼─────┼────┼───────┤
│  七三│王安國  │0000000000000000│0元       │        │              │
├───┼────┼────────┼─────┼────┼───────┤
│  七四│黃錦裕  │0000000000000000│18350元   │        │              │
├───┼────┼────────┼─────┼────┼───────┤
│  七五│陳亦斯  │0000000000000000│0元       │        │              │
├───┼────┼────────┼─────┼────┼───────┤
│  七六│賀培杰  │0000000000000000│0元       │        │              │
├───┼────┼────────┼─────┼────┼───────┤
│  七七│許夢華  │0000000000000000│43087元   │富邦銀行│              │
├───┼────┼────────┼─────┼────┼───────┤
│  七八│廖漢昌  │0000000000000000│0元       │        │              │
├───┼────┼────────┼─────┼────┼───────┤
│  七九│俞莉華  │0000000000000000│0元       │        │              │
├───┼────┼────────┼─────┼────┼───────┤
│  八十│趙錦村  │0000000000000000│112728元  │        │              │
├───┼────┼────────┼─────┼────┼───────┤
│  八一│翁銘林  │0000000000000000│151155元  │        │              │
├───┼────┼────────┼─────┼────┼───────┤
│  八二│沈麗珠  │0000000000000000│101720元  │        │              │
├───┼────┼────────┼─────┼────┼───────┤
│  八三│ｏ○○  │0000000000000000│94707元   │        │              │
├───┼────┼────────┼─────┼────┼───────┤
│  八四│曾明輝  │0000000000000000│46300元   │        │              │
├───┼────┼────────┼─────┼────┼───────┤
│  八五│蔡俊祥  │0000000000000000│0元       │        │              │
├───┼────┼────────┼─────┼────┼───────┤
│  八六│林志全  │0000000000000000│3340元    │        │              │
├───┼────┼────────┼─────┼────┼───────┤
│  八七│潘志忠  │0000000000000000│0元       │        │              │
├───┼────┼────────┼─────┼────┼───────┤
│  八八│王家興  │0000000000000000│11120元   │        │              │
├───┼────┼────────┼─────┼────┼───────┤
│  八九│王茹萍  │0000000000000000│5778元    │富邦銀行│ 起訴書誤載卡 │
│      │        │                │          │        │ 號為000000000│
│      │        │                │          │        │ 0000000      │
├───┼────┼────────┼─────┼────┼───────┤
│  九十│馮文忠  │0000000000000000│77291元   │        │              │
├───┼────┼────────┼─────┼────┼───────┤
│  九一│周陽山  │000000000000000 │199813元  │        │              │
├───┼────┼────────┼─────┼────┼───────┤
│  九二│廖志強  │000000000000000 │68183元   │        │              │
├───┼────┼────────┼─────┼────┼───────┤
│  九三│高清雲  │000000000000000 │6980元    │        │              │
├───┼────┼────────┼─────┼────┼───────┤
│  九四│林宇龍  │000000000000000 │64498元   │        │              │
├───┼────┼────────┼─────┼────┼───────┤
│  九五│鍾美珠  │000000000000000 │0元       │        │              │
├───┼────┼────────┼─────┼────┼───────┤
│  九六│張桂娟  │000000000000000 │4800元    │        │              │
├───┼────┼────────┼─────┼────┼───────┤
│  九七│劉明宗  │000000000000000 │0元       │        │              │
├───┼────┼────────┼─────┼────┼───────┤
│  九八│李孟珠  │00000000000000  │0元       │        │              │
├───┼────┼────────┼─────┼────┼───────┤
│  九九│林李鑫  │00000000000000  │0元       │        │              │
├───┼────┼────────┼─────┼────┼───────┤
│一○○│吳秉恆  │00000000000000  │66555元   │中國商銀│              │
├───┼────┼────────┼─────┼────┼───────┤
│一○一│甲宙○  │00000000000000  │54180元   │        │              │
├───┼────┼────────┼─────┼────┼───────┤
│一○二│癸○○  │00000000000000  │33775元   │        │              │
├───┼────┼────────┼─────┼────┼───────┤
│一○三│甲Ｃ○  │0000000000000000│50706元   │        │              │
├───┼────┼────────┼─────┼────┼───────┤
│一○四│吳秦慧  │0000000000000000│98976元   │上海商業│              │
├───┼────┼────────┼─────┼────┼───────┤
│一○五│ｑ○○  │0000000000000000│43989元   │        │              │
├───┼────┼────────┼─────┼────┼───────┤
│一○六│ｈ○○  │0000000000000000│135109元  │        │              │
├───┼────┼────────┼─────┼────┼───────┤
│一○七│甲丑○  │0000000000000000│8230元    │        │              │
├───┼────┼────────┼─────┼────┼───────┤
│一○八│巳○○  │0000000000000000│2013元    │        │              │
├───┼────┼────────┼─────┼────┼───────┤
│一○九│甲Ａ○  │0000000000000000│0元       │        │              │
├───┼────┼────────┼─────┼────┼───────┤
│一一○│ｌ○○  │0000000000000000│0元       │        │              │
├───┼────┼────────┼─────┼────┼───────┤
│一一一│Ｉ○○  │0000000000000000│0元       │        │              │
├───┼────┼────────┼─────┼────┼───────┤
│一一二│甲Ｏ○  │0000000000000000│0元       │        │              │
├───┼────┼────────┼─────┼────┼───────┤
│一一三│周文能  │0000000000000000│64063元   │        │              │
├───┼────┼────────┼─────┼────┼───────┤
│一一四│董振明  │0000000000000000│48500元   │        │              │
├───┼────┼────────┼─────┼────┼───────┤
│一一五│謝文坤  │0000000000000000│82302元   │        │              │
├───┼────┼────────┼─────┼────┼───────┤
│一一六│湯麗玉  │0000000000000000│15000元   │        │              │
├───┼────┼────────┼─────┼────┼───────┤
│一一七│陳裕民  │0000000000000000│115448元  │        │              │
├───┼────┼────────┼─────┼────┼───────┤
│一一八│Ｄ○○  │0000000000000000│20469元   │        │              │
├───┼────┼────────┼─────┼────┼───────┤
│一一九│Ｌ○○  │0000000000000000│44652元   │        │              │
├───┼────┼────────┼─────┼────┼───────┤
│一二○│甲未○  │0000000000000000│45602元   │        │              │
├───┼────┼────────┼─────┼────┼───────┤
│一二一│壬○○  │0000000000000000│113380元  │        │實際請款金額為│
│      │        │                │          │        │27480元       │
├───┼────┼────────┼─────┼────┼───────┤
│一二二│戌○○  │0000000000000000│47295元   │        │              │
├───┼────┼────────┼─────┼────┼───────┤
│一二三│劉瑞香  │0000000000000000│10400元   │        │              │
├───┼────┼────────┼─────┼────┼───────┤
│一二四│甲Ｌ○  │0000000000000000│29902元   │        │              │
├───┼────┼────────┼─────┼────┼───────┤
│一二五│甲辰○  │0000000000000000│46002元   │        │              │
├───┼────┼────────┼─────┼────┼───────┤
│一二六│Ｒ○○  │0000000000000000│25800元   │        │              │
├───┼────┼────────┼─────┼────┼───────┤
│一二七│甲○○  │0000000000000000│4322元    │        │              │
├───┼────┼────────┼─────┼────┼───────┤
│一二八│甲壬○  │0000000000000000│4852元    │        │              │
├───┼────┼────────┼─────┼────┼───────┤
│一二九│宇○○  │0000000000000000│500元     │        │              │
├───┼────┼────────┼─────┼────┼───────┤
│一三○│甲Ｒ○  │0000000000000000│500元     │        │              │
├───┼────┼────────┼─────┼────┼───────┤
│一三一│甲Ｆ○  │0000000000000000│500元     │        │              │
├───┼────┼────────┼─────┼────┼───────┤
│一三二│甲玄○  │0000000000000000│20338元   │        │              │
├───┼────┼────────┼─────┼────┼───────┤
│一三三│甲Ｎ○  │0000000000000000│103922元  │        │              │
├───┼────┼────────┼─────┼────┼───────┤
│一三四│Ｏ○○  │0000000000000000│26800元   │        │              │
├───┼────┼────────┼─────┼────┼───────┤
│一三五│甲Ｈ○  │0000000000000000│72631元   │        │              │
├───┼────┼────────┼─────┼────┼───────┤
│一三六│Ｇ○○  │0000000000000000│63505元   │        │              │
├───┼────┼────────┼─────┼────┼───────┤
│一三七│甲子○  │0000000000000000│66000元   │        │              │
├───┼────┼────────┼─────┼────┼───────┤
│一三八│ｔ○○  │0000000000000000│60000元   │        │              │
├───┼────┼────────┼─────┼────┼───────┤
│一三九│甲Ｋ○  │0000000000000000│33204元   │        │              │
├───┼────┼────────┼─────┼────┼───────┤
│一四○│甲Ｄ○  │0000000000000000│89704元   │聯邦銀行│起訴書誤載盜刷│
│      │        │                │          │        │金額為75904元 │
├───┼────┼────────┼─────┼────┼───────┤
│一四一│己○○  │0000000000000000│0元       │        │              │
├───┼────┼────────┼─────┼────┼───────┤
│一四二│甲丁○  │0000000000000000│0元       │        │              │
├───┼────┼────────┼─────┼────┼───────┤
│一四三│Ｕ○○  │0000000000000000│3730元    │        │              │
├───┼────┼────────┼─────┼────┼───────┤
│一四四│Ｅ○    │0000000000000000│28000元   │        │              │
├───┼────┼────────┼─────┼────┼───────┤
│一四五│ｋ○○  │0000000000000000│42793元   │        │              │
├───┼────┼────────┼─────┼────┼───────┤
│一四六│甲乙○  │0000000000000000│50020元   │        │              │
├───┼────┼────────┼─────┼────┼───────┤
│一四七│甲甲○  │0000000000000000│0元       │        │              │
├───┼────┼────────┼─────┼────┼───────┤
│一四八│Ｘ○○  │0000000000000000│0元       │        │              │
├───┼────┼────────┼─────┼────┼───────┤
│一四九│ｍ○○  │0000000000000000│91864元   │        │              │
├───┼────┼────────┼─────┼────┼───────┤
│一五○│Ｐ○○  │0000000000000000│41192元   │        │              │
├───┼────┼────────┼─────┼────┼───────┤
│一五一│Ｈ○○  │0000000000000000│0元       │        │              │
├───┼────┼────────┼─────┼────┼───────┤
│一五二│Ｊ○○  │0000000000000000│0元       │        │              │
├───┼────┼────────┼─────┼────┼───────┤
│一五三│ｕ○○  │0000000000000000│21000元   │        │              │
├───┼────┼────────┼─────┼────┼───────┤
│一五四│ｘ○○  │0000000000000000│60030元   │        │              │
├───┼────┼────────┼─────┼────┼───────┤
│一五五│甲己○  │0000000000000000│34570元   │        │              │
├───┼────┼────────┼─────┼────┼───────┤
│一五六│甲Ｇ○  │0000000000000000│47406元   │        │              │
├───┼────┼────────┼─────┼────┼───────┤
│一五七│Ｍ○○  │0000000000000000│43509元   │        │              │
├───┼────┼────────┼─────┼────┼───────┤
│一五八│甲辛○  │0000000000000000│9700元    │        │              │
├───┼────┼────────┼─────┼────┼───────┤
│一五九│甲申○  │0000000000000000│15750元   │        │              │
├───┼────┼────────┼─────┼────┼───────┤
│一六○│Ｚ○○  │0000000000000000│45910元   │        │              │
├───┼────┼────────┼─────┼────┼───────┤
│一六一│Ｔ○○  │0000000000000000│55400元   │        │              │
├───┼────┼────────┼─────┼────┼───────┤
│一六二│天○○  │0000000000000000│52005元   │        │              │
├───┼────┼────────┼─────┼────┼───────┤
│一六三│Ａ○○  │0000000000000000│44135元   │        │              │
├───┼────┼────────┼─────┼────┼───────┤
│一六四│子○○  │0000000000000000│40000元   │        │              │
├───┼────┼────────┼─────┼────┼───────┤
│一六五│辰○○  │0000000000000000│37616元   │        │              │
├───┼────┼────────┼─────┼────┼───────┤
│一六六│ｐ○○  │0000000000000000│25988元   │彰化銀行│              │
├───┼────┼────────┼─────┼────┼───────┤
│一六七│甲黃○  │0000000000000000│72230元   │        │              │
├───┼────┼────────┼─────┼────┼───────┤
│一六八│Ｂ○○  │0000000000000000│30260元   │        │              │
├───┼────┼────────┼─────┼────┼───────┤
│一六九│甲Ｖ○  │0000000000000000│21300元   │        │              │
├───┼────┼────────┼─────┼────┼───────┤
│一七○│丙○○  │0000000000000000│14228元   │        │              │
├───┼────┼────────┼─────┼────┼───────┤
│一七一│甲癸○  │0000000000000000│26354元   │        │              │
├───┼────┼────────┼─────┼────┼───────┤
│一七二│地○○  │0000000000000000│148903元  │        │              │
├───┼────┼────────┼─────┼────┼───────┤
│一七三│甲寅○  │0000000000000000│8927元    │        │              │
├───┼────┼────────┼─────┼────┼───────┤
│一七四│ｃ○○  │0000000000000000│0元       │        │              │
├───┼────┼────────┼─────┼────┼───────┤
│一七五│甲宇○  │0000000000000000│0元       │        │              │
├───┼────┼────────┼─────┼────┼───────┤
│一七六│甲戊○  │0000000000000000│0元       │        │              │
├───┼────┼────────┼─────┼────┼───────┤
│一七七│Ｖ○○  │0000000000000000│0元       │        │              │
├───┼────┼────────┼─────┼────┼───────┤
│一七八│Ｓ○○  │0000000000000000│0元       │        │              │
├───┼────┼────────┼─────┼────┼───────┤
│一七九│甲Ｑ○  │0000000000000000│23723元   │        │              │
├───┼────┼────────┼─────┼────┼───────┤
│一八○│甲Ｅ○  │0000000000000000│0元       │        │              │
├───┼────┼────────┼─────┼────┼───────┤
│一八一│甲丙○  │0000000000000000│0元       │        │              │
├───┼────┼────────┼─────┼────┼───────┤
│一八二│酉○○  │0000000000000000│12220元   │        │              │
├───┼────┼────────┼─────┼────┼───────┤
│一八三│甲地○  │0000000000000000│0元       │        │              │
├───┼────┼────────┼─────┼────┼───────┤
│一八四│丑○    │0000000000000000│72102元   │        │              │
├───┼────┼────────┼─────┼────┼───────┤
│一八五│Ｗ○○  │0000000000000000│0元       │        │              │
├───┼────┼────────┼─────┼────┼───────┤
│一八六│ｉ○○  │0000000000000000│0元       │        │              │
├───┼────┼────────┼─────┼────┼───────┤
│一八七│甲巳○  │0000000000000000│4145元    │        │              │
├───┼────┼────────┼─────┼────┼───────┤
│一八八│甲卯○  │0000000000000000│0元       │        │              │
├───┼────┼────────┼─────┼────┼───────┤
│一八九│ｚ○○  │0000000000000000│0元       │        │              │
├───┼────┼────────┼─────┼────┼───────┤
│一九○│甲天○  │0000000000000000│0元       │        │              │
├───┼────┼────────┼─────┼────┼───────┤
│一九一│甲Ｕ○  │0000000000000000│0元       │        │              │
├───┼────┼────────┼─────┼────┼───────┤
│一九二│甲Ｙ○  │0000000000000000│0元       │        │              │
├───┼────┼────────┼─────┼────┼───────┤
│一九三│ｅ○○  │0000000000000000│13800元   │        │              │
├───┼────┼────────┼─────┼────┼───────┤
│一九四│甲Ｗ○  │0000000000000000│15000元   │        │              │
├───┼────┼────────┼─────┼────┼───────┤
│一九五│午○○  │0000000000000000│0元       │        │              │
├───┼────┼────────┼─────┼────┼───────┤
│一九六│ｂ○○  │0000000000000000│135682元  │        │              │
├───┼────┼────────┼─────┼────┼───────┤
│一九七│宙○○  │0000000000000000│0元       │        │              │
├───┼────┼────────┼─────┼────┼───────┤
│一九八│玄○○  │0000000000000000│90795元   │友邦國際│              │
├───┼────┼────────┼─────┼────┼───────┤
│一九九│未○○  │0000000000000000│44264元   │        │              │
├───┼────┼────────┼─────┼────┼───────┤
│二○○│Ｎ○    │0000000000000000│36000元   │        │              │
├───┼────┼────────┼─────┼────┼───────┤
│二○一│甲Ｓ○  │0000000000000000│30175元   │        │              │
├───┼────┼────────┼─────┼────┼───────┤
│二○二│甲酉○  │0000000000000000│39218元   │        │              │
├───┼────┼────────┼─────┼────┼───────┤
│二○三│乙○○  │0000000000000000│34250元   │        │              │
├───┼────┼────────┼─────┼────┼───────┤
│二○四│Ｙ○○  │0000000000000000│787元     │        │              │
├───┼────┼────────┼─────┼────┼───────┤
│二○五│甲Ｂ○  │0000000000000000│19320元   │        │              │
├───┼────┼────────┼─────┼────┼───────┤
│二○六│甲Ｔ○  │0000000000000000│38122元   │        │              │
├───┼────┼────────┼─────┼────┼───────┤
│二○七│李孟樑  │0000000000000000│46319元   │        │              │
├───┼────┼────────┼─────┼────┼───────┤
│二○八│Ｋ○○○│0000000000000000│96005元   │        │              │
├───┼────┼────────┼─────┼────┼───────┤
│二○九│Ｃ○○  │0000000000000000│40750元   │        │              │
├───┼────┼────────┼─────┼────┼───────┤
│二一○│寅○○  │0000000000000000│75801元   │        │              │
├───┼────┼────────┼─────┼────┼───────┤
│二一一│甲Ｘ○  │0000000000000000│0元       │        │              │
├───┼────┼────────┼─────┼────┼───────┤
│二一二│吳宗憲  │0000000000000000│0元       │        │              │
├───┼────┼────────┼─────┼────┼───────┤
│二一三│甲庚○  │0000000000000000│2800元    │        │              │
├───┼────┼────────┼─────┼────┼───────┤
│二一四│Ｆ○○  │0000000000000000│11013元   │        │              │
├───┼────┼────────┼─────┼────┼───────┤
│二一五│亥○○  │0000000000000000│68855元   │        │              │
├───┼────┼────────┼─────┼────┼───────┤
│二一六│庚○○  │0000000000000000│1493元    │        │              │
├───┼────┼────────┼─────┼────┼───────┤
│二一七│ｊ○○  │0000000000000000│84550元   │        │              │
├───┼────┼────────┼─────┼────┼───────┤
│二一八│甲亥○  │0000000000000000│2190元    │        │              │
├───┼────┼────────┼─────┼────┼───────┤
│二一九│黃○○  │0000000000000000│450元     │        │              │
├───┼────┼────────┼─────┼────┼───────┤
│二二○│丁○○  │0000000000000000│39275元   │        │              │
├───┼────┼────────┼─────┼────┼───────┤
│二二一│戊○○  │0000000000000000│16238元   │        │              │
├───┼────┼────────┼─────┼────┼───────┤
│二二二│卯○○  │0000000000000000│13830元   │萬泰銀行│              │
├───┼────┼────────┼─────┼────┼───────┤
│二二三│ｇ○○  │0000000000000000│26660元   │        │              │
├───┼────┼────────┼─────┼────┼───────┤
│二二四│甲Ｉ○  │0000000000000000│103370元  │        │              │
├───┼────┼────────┼─────┼────┼───────┤
│二二五│申○○  │0000000000000000│68110元   │        │起訴書誤載盜刷│
│      │        │                │          │        │金額為68610元 │
└───┴────┴────────┴─────┴────┴───────┘
　　　　　　　　　　　　　　　　　　　　　　　　　　Ｆ
